【裁判字號】    97,交訴,241
【裁判日期】    970930
【裁判案由】    肇事逃逸罪等
【裁判全文】
臺灣臺中地方法院刑事判決             97年度交訴字第241號
公  訴  人  臺灣臺中地方法院檢察署檢察官
被      告  甲○○
上列被告因肇事逃逸等案件，經檢察官提起公訴（97年度偵字第
9870號），被告於本院準備程序中就被訴事實為有罪之陳述，經
本院合議庭裁定由受命法官獨任依簡式審判程序審理，判決如下
：
    主    文
甲○○服用酒類，不能安全駕駛動力交通工具而駕駛，處有期徒
刑月；又駕駛動力交通工具肇事，致人傷而逃逸，處有期徒刑
捌月。應執行有期徒刑拾月。緩刑年。
    犯罪事實
一、甲○○於民國97年4 月8 日凌晨2 時許，在臺中縣豐原市○
    ○路「省錢KTV 」與友人共飲威士忌酒約半瓶，明知其酒後
    精神狀態不佳，已不能安全駕駛動力交通工具，仍於同日凌
    晨5 時許，駕駛其父親所有、車牌號碼MO—0286號自用小客
    車沿經豐原市○○路轉豐陽路再轉府前街由西往東行駛，行
    經府前街166 號前，適有丙○○駕駛拼裝三輪車停放該處正
    在卸貨，惟甲○○因酒後駕駛操控能力不佳且未注意車前狀
    況，其所駕駛上開自用小客車遂與丙○○之拼裝三輪車發生
    碰撞，致丙○○人車倒地，受有左臉腫脹及左臉頰約2 公分
    撕裂傷等傷害（過失傷害部分未據告訴）。詎甲○○於肇事
    後，竟未停車救護丙○○，復基於肇事逃逸之犯意，仍繼續
    駕車沿府前路往東逃離現場，駛至西安街與瑞興路之交岔路
    口附近，又失控衝撞停放在該處之自用小客車2 輛（車主詹
    水旺、車牌號碼：OG-8698 號；車主羅進昌、車牌號碼：
    2K-0355 號）及機車1 輛（車主乙○○、車牌號碼：BL7-52
    2 號），甲○○旋即棄車逃入其位於豐原市○○里○○路20
    8 號住處躲藏。嗣經員警據報到場，並循線查得肇事車輛之
    駕駛人係甲○○而得知上情，復經員警於同日清晨6 時37分
    許，對其實施酒精濃度測試，其呼氣中酒精濃度達每公升
    0.93毫克（MG/L）。
二、案經臺中縣警察局豐原分局報告臺灣臺中地方法院檢察署檢
    察官偵查起訴。
    理    由
一、上揭事實，訊據被告甲○○於本院審理中坦承不諱，復經被
    害人丙○○於警詢中指述綦詳，而證人詹水旺、羅進昌、乙
    ○○亦就渠等停放路邊之汽機車遭被告失控衝撞受損等情證
    稱明確，並有道路交通事故現場圖2 份、道路交通事故調查
    報告表(一)(二)各1 份、現場暨車損照片共25張及急診就醫證明
    1 份在卷可稽。又被告為警查獲後之呼氣中酒精濃度為0.93
    MG/L，且有腳步不穩、劃定直線無法正常行走，意識模糊等
    狀況，復無法完成部分生理協調平衡檢測等情，亦有酒精濃
    度測試單、酒後生理協調平衡檢測紀錄表、刑法第一百八十
    五條之三案件測試觀察紀錄表各1 份附卷可參，足徵被告之
    精神狀態顯已達不能安全駕駛動力交通工具情形，要無疑義
    。再駕車與人發生車禍者，一般人均可預見他人恐受有相當
    傷害甚有危及性命之虞，被告於肇事後，竟未對被害人施以
    援手仍駕車離開現場，顯無意救助而有逃逸之意思，亦臻灼
    然。綜上，本件事證明確，被告犯行洵堪認定，應依法論科
    。
二、核被告所為，係犯刑法第185 條之3 之酒後不能安全駕駛動
    力交通工具罪、第185 條之4 之駕駛動力交通工具肇事，致
    人傷而逃逸罪。被告所犯上開2 罪間，犯意各別，行為互殊
    ，應予分論併罰。爰審酌被告雖無前科，然曾因酒後駕車與
    他人發生車禍後一度離開現場為警移送，嗣經檢察官偵查終
    結，認其酒後精神狀態未達不能安全駕駛程度，且尚無逃逸
    情節而為不起訴處分確定（有卷附臺灣高等法院被告前案紀
    錄表、臺灣屏東地方法院檢察署刑案資料查註紀錄表、臺灣
    臺中地方法院檢察署93年度偵字第20255 號不起訴處分書可
    參），足認其較一般人更能明瞭酒後駕車對公眾交通安全之
    危害及發生車禍肇事後不得逃逸之規定，詎其仍不知警惕而
    犯本案，且酒測值不低，足見其守法觀念及自我約束力甚差
    ，惟考量被害人所受傷害程度尚非重大，且犯後已見悔意等
    一切情狀，分別量處如主文所示之刑，並定其應執行之刑。
    。末查，被告前未曾因故意犯罪受有期徒刑以上刑之宣告已
    如前述，且業與被害人丙○○及其餘受有車損之車主均達成
    和解，有和解書4 份附卷可參，其因一時失慮，致罹刑典，
    惡性尚非極其重大，且犯後態度良好深表悔意，其歷經偵審
    程序及罪刑宣告之教訓，當知所警惕，信無再犯之虞，本院
    認前開對其宣告之刑，以暫不執行為適當，爰併予宣告緩刑
    3 年，以啟自新。
據上論斷，應依刑事訴訟法第299 條第1 項前段、第273 條之1
第1 項，刑法第185 條之4 、刑法第185 條之3 、第51條第5 款
，第74條第1 項第1 款，刑法施行法第1 條之1 ，判決如主文。
本案經檢察官丁○○到庭執行職務
中    華    民     國     97    年   9    月   30     日
                   刑事第十六庭    法  官  劉敏芳
以上正本證明與原本無異。
如不服本判決，應於收送達後10日內向本院提出上訴書狀（應敘
述具體理由並附繕本）。
上訴書狀如未敘述理由，應於上訴期間屆滿後20日內補提理由書
於本院。
中    華    民     國     97    年   9    月   30     日
                                   書記官  楊玉華
附錄本案論罪科刑法條：
刑法第185條之3：
服用毒品、麻醉藥品、酒類或其他相類之物，不能安全駕駛動力
交通工具而駕駛者，處1 年以下有期徒刑、拘役或3 萬元以下罰
金。
刑法第185條之4：
駕駛動力交通工具肇事，致人死傷而逃逸者，處6 月以上5 年以
下有期徒刑。


司法院資訊處製作；財團法人民間司法改革基金會備份。
